【裁判字號】    92,交易,52
【裁判日期】    920630
【裁判案由】    過失傷害
【裁判全文】
臺灣嘉義地方法院刑事判決                          九十二年度交易字第五二號
    公  訴  人  臺灣嘉義地方法院檢察署檢察官
    被      告  甲○○
右列被告因過失傷害案件，經檢察官提起公訴 (九十二年度偵字第五三七號），本院
判決如左：
    主  文
甲○○因過失傷害人，處有期徒刑肆月，如易科罰金，以參佰元折算壹日。
    事  實
一、甲○○於民國九十一年十二月三十一日（起訴書誤載為十二日）上午八時五分許
    ，駕駛車牌號碼ＤＵ─０八四一號自用小客車，沿嘉義縣縣道一五九號公路由北
    往南方向行駛，行經上開道路七公里又二五０公尺有號誌交岔路口前，本應注意
    汽車駕駛人，應在遵行車道內行駛，且應注意車前狀況，隨時採取必要之安全措
    施，而依當時天候晴、日間自然光線、柏油路面、路面乾燥無缺陷、視距良好無
    障礙物等客觀情狀情狀，亦無不能注意之情事，竟疏未注意謹慎慢行，貿然行駛
    機車優先道而自右側超越快車道上等候紅燈之前車，適有丁○○騎乘車牌號碼Ｍ
    ＫＵ─五０一號重型機車附載乙○○，沿上開公路由南往北方向駛至，先於甲○○抵達路口前，已達路口中心處開始轉彎，甲○○嗣後進入路口時，因閃煞不及
    ，所駕汽車左前方撞及機車右側，造成丁○○、乙○○二人人車倒地，丁○○因
    而受有臉部鈍挫傷及擦傷、右肩鈍挫傷之傷害；乙○○則受有頭部外傷併顏面撕
    裂傷及擦傷、右脛骨開放性骨折之傷害。甲○○肇事後停留於現場，並託請路人
    報警，於有犯罪調查權限之警員到場處理時，坦認係肇事人而接受裁判。
二、案經丁○○、乙○○訴由嘉義縣警察局民雄分局報由臺灣嘉義地方法院檢察署檢
    察官偵查起訴。
    理  由
一、訊據被告甲○○固不否認於右揭時、地駕車與告訴人丁○○所騎乘之機車發生車
    禍，因而致丁○○、乙○○二人受傷之事實，惟否認有何犯行，辯稱：沒有過失
    云云。惟查，右揭犯罪事實，業據被告於警、偵訊及本院調查時坦認有過失等語
    不諱，核與告訴人丁○○、乙○○指訴之情節相符，並有道路交通事故調查報告
    表一件及現場相片八幀附卷可稽，而告訴人丁○○因本件車禍受有臉部鈍挫傷及
    擦傷、右肩鈍挫傷之傷害，告訴人乙○○受有頭部外傷併顏面撕裂傷及擦傷、右
    脛骨開放性骨折之傷害之事實，有華濟醫院診斷證明書二件在卷可參。按車輛行
    駛時，應在遵行車道內行駛，且駕駛人應注意車前狀況，隨時採取必要之安全措
    施，道路交通安全規則第九十七條第一款、第九十四條第三項分別定有明文，被
    告駕車自應注意上述道路交通安全規範，而依當時天候晴、日間自然光線、柏油
    路面、路面乾燥無缺陷、視距良好無障礙物等客觀情狀，並無不能注意情事，竟
    疏未注意，貿然行駛機車優先道超車，並未注意車前狀況以致肇事，被告有過失
    甚明。且本案車禍肇事責任，經本院囑託鑑定之結果，亦認「甲○○駕駛自小客
    車，未在遵行車道行駛，為肇事原因。丁○○：無肇事因素」之情，有台灣省嘉
    雲區車輛行車事故鑑定委員會嘉鑑字第九二０四四四號函所附鑑定意見書一件附
    卷可考，益徵被告對本件車禍之發生，確有過失無訛。末查，告訴人丁○○、乙○○確因本件被告有過失之肇事行為而受傷之事實，已如前述，則被告之過失駕
    駛行為與告訴人二人之傷害結果間，即具有相當因果關係。綜上所述，本案事證
    已臻明確，被告犯行，堪以認定。
二、核被告甲○○之所為，係犯刑法第二百八十四條第一項前段之過失傷害罪。被告
    一過失行為，同時致告訴人二人受傷，侵害二法益，屬一行為觸犯數罪名之想像
    競合犯，應依刑法第五十五條前段規定，從一重處斷。又被告於肇事後，仍停留
    現場，並託請路人報警，於有犯罪調查權限之警員到場處理時，坦認係肇事人並
    接受審判之事實，業據證人即現場處理警員丙○○結證明確，應依刑法第六十二
    條自首之規定減輕其刑。爰審酌被告之品行、智識程度、與被害人平日之關係、
    其犯罪之動機、手段、犯罪時所受之刺激、犯罪所生之危害及犯罪後之態度等諸
    般情狀，量處如主文所示之刑，並諭知易科罰金之折算標準。爰審酌被告尚無犯
    罪前案紀錄之品行、高中畢業之智識程度、車禍肇事之過失程度、過失犯罪致告
    訴人二人受傷之情形及犯罪後之態度等諸般情狀，量處如主文所示之刑，並諭知
    易科罰金之折算標準。
據上論斷，應依刑事訴訟法第二百九十九條第一項前段，刑法第二百八十四條第一項
前段、第五十五條、第六十二條、第四十一條第一項，罰金罰鍰提高標準條例第一條
前段、第二條，判決如主文。
本案經檢察官周欣潔到庭執行職務
中      華      民      國    九十二    年      六      月     三十     日
    臺灣嘉義地方法院交通法庭
                                          法  官  許  兆  慶
右正本證明與原本無異。
如不服本判決，應於判決送達後十日內，向本院提出上訴狀。
中      華      民      國    九十二    年      六      月     三十     日
                                          書記官  洪  麗  惠
參考法條：
刑法第二百八十四條第一項
因過失傷害人者，處六月以下有期徒刑、拘役或五百元以下罰金，致重傷者，處一年
以下有期徒刑、拘役或五百元以下罰金。


司法院資訊處製作；財團法人民間司法改革基金會備份。
